【裁判字號】    92,家抗,178
【裁判日期】    920724
【裁判案由】    認可收養
【裁判全文】
臺灣高等法院民事裁定  九十二年度家抗字第一七八號
    抗  告  人  甲○○
                丙○○
右列抗告人因認可收養周佳恩事件，對於中華民國九十二年四月三十日臺灣士林地方
法院九十一年度養聲字第二二四號裁定提起抗告，本院裁定如左：
      主    文
抗告駁回。
抗告程序費用由抗告人連帶負擔。
      理    由
一、按收養子女應聲請法院認可；又收養有左列情形之一者，法院應不予認可：(一)收
    養有無效或得撤銷之原因者。(二)有事實足認收養於養子女不利者。(三)成年人被收
    養時，依其情形，足認收養於其本生父母不利者。民法第一千零七十九條第四項
    及第五項定有明文。
二、本件抗告人在原法院聲請意旨略以：抗告人為夫妻，伊等共同收養抗告人丙○○
    之胞弟乙○○與陳金梅所生女周佳恩（民國九十一年十月一日出生）為養女，並
    已得周佳恩之法定代理人乙○○、陳金梅同意，且於民國九十一年十一月五日訂
    立書面收養同意書等情，業據其提收養同意書、
    為證（見原法院卷第八至十七頁），固堪信為真實。
三、惟經原法院函請中華民國財團法人兒童福利聯盟文教基金會及財團法人台灣兒童
    暨家庭扶助基金會台北縣分事務所分別就收養人及出養人方面進行訪視後，認為
    「抗告人目前為雙薪家庭，工作時間長，與孩子相處時間以及直接照顧孩子之部
    分略嫌不足，對於孩子未來之照顧計畫亦表達出不確定性與變動性。收養人打算
    等到被收養人一至二歲時再帶回去照顧」，有兒童收養案件家庭訪視建議表及收
    養人個案摘要表可稽（見原法院卷第三五、三六、三九至四二頁），即抗告人亦
    不否認上班時間長，未來小孩白天仍由被收養人周佳恩之母陳金梅照顧（見本院
    卷第十八頁）。則被收養人周佳恩未來既將繼續由出養人照顧，勢將造成被收養
    人周佳恩對於父母認知之混淆，殊不利於子女身心之健全發展。況被收養人周佳
    恩目前僅出生九月餘，亟需家人之呵護，目前由其母親陳金梅親自照顧，對被收
    養人周佳恩而言，應是最有利之情況。又抗告人目前既均有工作，工作時間極長
    ，白天無法照顧被收養人周佳恩，扣除夜間睡眠時間後，抗告人與被收養人周佳
    恩相處之時間將極為短暫，是現階段認可抗告人對被收養人周佳恩之收養，自非
    對被商養人周佳恩有利益。從而原法院裁定駁回抗告人所為認可收養周佳恩聲請
    ，核無違誤。抗告意旨仍執前詞指摘原裁定不當，求予廢棄，為無理由。
四、據上論結，本件抗告為無理由，依非訟事件法第八條第二項、第十條、第二十八
    條，民事訴訟法第四百九十二條第一項、第八十五條第二項，裁定如主文。
中      華      民      國    九十二    年      七      月    二十四    日
                                  臺灣高等法院民事第十三庭
                                          審判長法  官  林  鄉  誠
                                                法  官  鄭  威  莉
                                                法  官  劉  清  景
右正本係照原本作成。
不得再抗告。
中      華      民      國    九十二    年      七      月    二十五    日
                                                書記官  高  澄  純


司法院資訊處製作；財團法人民間司法改革基金會備份。
